臺灣新竹地方法院民事判決　　　　　　　　　　　　　九十三年度簡上字第三八號
　　上　訴　人　甲○○
　　被上訴人　　北區房屋仲介股份有限公司
　　法定代理人　丁○○
　　訴訟代理人　乙○○
右當事人間請求確認本票債權不存在事件，上訴人對於中華民國九十三年三月五日本
院新竹簡易庭九十二年度竹簡字第七一六號第一審判決不服，提起上訴，本院於民國
九十三年九月二十二日辯論終結，判決如左：
    主    文
上訴駁回。
第二審訴訟費用由上訴人負擔。
    事實及理由
一、上訴人主張：
（一）被上訴人執有上訴人所簽發，面額為新台幣（下同）五十一萬六千一百九十四
      元，發票日為民國九十一年十一月二十七日，未載到期日，票號為ＴＳ─ＮＯ
      ─二六七九二八號之本票一紙（以下簡稱系爭本票），經本院以九十二年度票
      字第一五七七號裁定准予強制執行在案。
（二）上訴人前為被上訴人公司之特約代書，於九十一年五月十三日辦理被上訴人所
      媒介之訴外人即出賣人江海龍所有新竹市○○路二八一巷六弄一四號房地過戶
      手續，訂約時訴外人江海龍雖要求依自用住宅優惠稅率辦理過戶，然因訴外人
      江海龍戶籍未設在上址，且訴外人江海龍未
      不知，上訴人乃據實以九十一年五月十三日實際買賣成交日為申辦所有權移轉
      原因發生日期，訴外人江海龍因而未能適用自用住宅優惠稅率，遭稅捐機關命
      其補繳五十一萬六千一百九十四元之土地增值稅。訴外人江海龍乃要求被上訴
      人賠償損失，詎被上訴人與訴外人江海龍和解後，竟轉向要求上訴人如數賠償
      被上訴人所受之損失，而於九十一年十一月二十七日誘騙上訴人至被上訴人位
      於新竹市○○路一五○號之新竹分公司，並於上訴人進入二樓辦公室後，遭被
      上訴人公司員工重重圍住，且以上訴人若願償還被上訴人墊付予訴外人江海龍
      前開稅金，則兩造間之代書業務合作契約，將予繼續等情對上訴人予以誘騙，
      復以若上訴人不肯償還上開款項，則將對上訴人及上訴人之母親不利等言語，
      對上訴人施加脅迫，且告以若不簽發系爭本票及切結書，則不讓上訴人離去，
      是上訴人在被上訴人上開脅迫及詐欺方法下，不得已始簽發系爭本票及切結書
      。惟被上訴人取得系爭本票後，即與上訴人終止合作關係，是上訴人於法並無
      償還被上訴人所賠付訴外人江海龍稅款之義務，乃於九十二年六月九日以存證
      信函通知被告撤銷上訴人前簽付系爭本票及切結書之意思表示，並再以本起訴
      狀繕本之送達為撤銷之意思表示，上訴人依法自無給付系爭本票票款之義務。
（三）上訴人從未同意賠償訴外人江海龍，上訴人與訴外人江海龍之間並無達成賠償
      協議，亦無協議賠償金額，且上訴人所簽之切結書，乃被上訴人脅迫及誘騙上
      訴人所簽，上訴人亦否認被上訴人有代償之行為。且上訴人簽切結書時，證人
      王雨明有明白表示被上訴人願負擔三分之二責任，上訴人只須負擔三分之一之
      賠償額，故兩造間當無如系爭本票所載金額之債權債務關係。退萬步言，若本
      院認被上訴人對上訴人有前開五十一萬六千一百九十四元之本票債權存在，亦
      應抵銷被上訴人公司尚積欠原告之九萬八千一百六十元之工作報酬。並聲明：
      (1)原判決不利於上訴人部分廢棄。(2)右廢棄部分，請求確認本院九十二年度票
      字第一五七七號裁定，命上訴人給付被上訴人四十五萬六千四百三十四元之部
      分之本票債權不存在。(3)願供擔保請准宣告假執行。
二、被上訴人則以：
（一）緣被上訴人居間仲介訴外人江海龍將其所有坐落新竹市○○路二八一巷六弄十
      四號房地出售予訴外人方昇崑，買賣雙方委託原告簽訂正式之不動產買賣契約
      書及所有權移轉登記事宜，簽約時訴外人江海龍已表明要辦理自用住宅優惠稅
      率始願出售，惟因上訴人業務上之疏失導致訴外人江海龍無法以自用住宅優惠
      稅率出售上開房屋，而遭稅捐機關命其補繳五十一萬六千一百九十四元土地增
      值稅。嗣於九十一年十一月二十七日下午，兩造於被上訴人北大分公司協調善
      後事宜，上訴人即自認其有業務疏失，而簽立切結書及系爭本票予被上訴人，
      並請求被上訴人先行代為償還訴外人江海龍上開款項，嗣上訴人再無息分期償
      還予被上訴人。被上訴人始於同日簽發同額之銀行本票代上訴人交付訴外人江
      海龍。且縱認上訴人承辦系爭買賣案件之自用住宅優惠稅率流程並無過失，然
      上訴人既已簽立切結書請求被上訴人先行代為償還系爭款項，被上訴人亦依其
      請求代為償還，兩造間即存有借貸關係，上訴人理應依約返還欠款，上訴人若
      主張本票及切結書係遭脅迫、詐欺所簽發，應負舉證責任。又上訴人承辦被告
      仲介房屋買賣過戶案件酬金尚有五萬九千七百六十元未領，用以返還欠款，互
      相抵銷後，被上訴人對上訴人仍有四十五萬六千四百三十四元整之債權存在等
      語，資為抗辯。並聲明：
      (1)上訴駁回。
三、兩造不爭執之事實：
（一）上訴人前為被告公司之特約代書，負責辦理被上訴人所媒介之訴外人江海龍所
      有新竹市○○路二八一巷六弄一四號房地買賣過戶手續，於九十一年五月十三
      日簽訂買賣契約時，訴外人江海龍並未將
      月十四日將
      年五月十三日為買賣成交日，並以之申辦所有權移轉原因發生日期，致訴外人
      江海龍未符適用自用住宅優惠稅率資格，而遭稅捐機關命補繳五十一萬六千一
      百九十四元之土地增值稅。
（二）上訴人有簽發系爭本票及切結書予被上訴人，兩造間為系爭本票之直接前後手
      。
（三）被上訴人於上訴人簽發系爭本票同日簽發同額之銀行本票交予訴外人江海龍，
      以支付稅捐機關命補繳之土地增值稅。
四、得心證之理由：
    兩造之爭點乃為（一）上訴人簽發系爭本票及切結書是否係遭被上訴人詐欺及脅
    迫所為？（二）被上訴人對上訴人就系爭本票是否有原因關係存在？（三）上訴
    人主張被上訴人尚欠其工作報酬計九萬八千一百六十元，而主張與系爭本票債權
    抵銷，有無理由？茲就兩造上開爭點，分論如下：
（一）上訴人簽發系爭本票及切結書是否係遭被上訴人詐欺及脅迫所為？
   (1) 按因被詐欺或被脅迫，而為意思表示者，表意人得撤銷其意思表示。但詐欺係
      由第三人所為者，以相對人明知其事實或可得而知者為限，始得撤銷之，民法
      第九十二條第一項，定有明文。又民事法上所謂詐欺云者，係謂欲相對人陷於
      錯誤，故意示以不實之事，令其因錯誤而為意思之表示；所謂侵害他人之自由
      ，並不以剝奪他人之行動或限制其行動自由為限，即以強暴、脅迫之方法，影
      響他人之意思決定，或對其身心加以威脅，使生危害，亦包括在內；民法第九
      十二條所謂脅迫係指必其言語舉動有足以使被脅迫者發生恐怖心，致陷於不能
      不遵從之狀態，而為此言語舉動之人，亦必有使他人身體上或精神上受其壓迫
      發生恐怖心之故意之情形而言，最高法院十八年上字第三七一號判例、八十一
      年台上字第二四六二號、五十年台上字第七○七號裁判，可資參照。另票據行
      為，為不要因行為，執票人不負證明關於給付之原因之責任，如票據債務人主
      張執票人取得票據出於惡意或詐欺時，則應由該債務人負舉證之責；當事人主
      張其意思表示係因被詐欺或脅迫而為之者，應就其被詐欺或被脅迫之事實，負
      舉證之責任，此觀最高法院六十四年台上字第一五四○號、二十一年上字第二
      ○一二號判例可資參照。本件上訴人既不爭執系爭本票及切結書為其所簽，其
      雖主張系爭本票及切結書係遭被上訴人脅迫及詐欺所為，然為被上訴人所否認
      ，則其自應就遭脅迫及詐欺之事實，負舉證之責。
   (2) 經查，證人即被上訴人公司員工王雨明於原審審理時證稱：「（簽切結書時有
      無在場？）有在場。」、「（甲○○為何寫這張議書？）．．．，因為甲○○
      承辦案子發生很大的錯誤，沒有讓客戶用自用住宅辦過戶，讓客戶多支出五十
      幾萬，客戶寫信來申訴，如果不解決的話，要告我們，因為代書是獨立作業，
      如果疏失要自己責，我們基於協助她處理這件事情，因為她沒有錢，公司要幫
      她代墊，所以才讓她寫這份切結書，因為證人丙○○跟甲○○比較熟，所以才
      請證人丙○○去勸她。」、「．．，地政機關人員有打電話告訴甲○○，說不
      能用自用住宅核課，要她去處理，但甲○○一直不肯承認錯誤，還讓地政人員
      被處分，後來本件土地買賣改用一般稅率核課，甲○○自己覺得她做錯，擔心
      自己保不住工作，因為我們代書是特約的，並不是我們的聘僱人員，每一年續
      約一次，當時是年底，所以甲○○會擔心。」、「（甲○○何時開始沒有接公
      司的案子？）好像是九十一年十一月下旬，因為我們希望她能安心處理案子。
      」、「（這個時候公司是否有甲○○的保證票？）我有收，因為甲○○要續約
      就要交繳保證金。」、「（繳保證金之後，是否即代表續約？）這不是我能決
      定，我要寫簽呈總公司的經理決定，當時我有寫簽呈，總公司沒有同意，因為
      我們有請分公司的主管作考評。」、「（保證票有無還給甲○○？）保證票我
      們有通知甲○○來領，但甲○○沒有來領。」等語（見原審卷一第四七頁至第
      四九頁、第五五頁）；證人即被上訴公司員工丙○○於本院審理時證稱：「（
      切結書是在哪裏寫的？）九十一年十一月二十七日在北大路北區房屋公司會議
      室寫的，好像是在下午的時候寫的。」、「（甲○○為何寫這張切結書？）公
      司希望甲○○可以寫這張切結書，如果甲○○簽這張切結書可以保住工作，按
      月扣薪水的六分之一，甲○○一直不願意簽，我是基於好朋友的立場勸甲○○
      接受。」、「（寫之前公司有無說過不寫這份切結書時，就讓甲○○沒有工作
      ？）當場寫的時候我是沒有聽到。」、「（為何會講不寫的話會沒有工作？）
      王雨明有告訴我說，如果甲○○有簽這份切結書的話，也許還保的住這份工作
      ，他會儘量幫她爭取，王雨明是管我們代書部門的主管。」、「（是否當場簽
      切結書及本票？）是，但契約書甲○○是照著公司擬給她的稿寫的，本票是當
      場在會議室簽的。」、「（甲○○簽約時，有無被北區房屋的員工團團圍住？
      ）沒有。」、「（證人彭采盈是否有聽到被上訴人公司人員對上訴人說如果不
      肯償還此項墊付的款項，則將對上訴人及其母親不利？被上訴人有無說如果不
      簽本票及切結書的話，不讓上訴人走？）當天我都沒有聽到這些話。」、「（
      被上訴人公司人員有無跟甲○○和彭采盈保證說簽切結書工作會保住，還是說
      你寫切結書我們會儘量向公司爭取？）我當時一直勸甲○○，甲○○不同意，
      後來我出來時，王雨明有拿一份申請書給我看，內容大概是向公司申請每月扣
      六分之一的薪水，我那時的感覺是簽了切結切書之後也許就會保住工作，我沒
      有聽到被上訴人公司人員說，簽了這份切結書以後保證會保住工作。」、「（
      會議室是否被上訴人公司的人員可以進進出出？）會議室是屬於公司的，自然
      被上訴人公司的人員可以進進出出。」、「（簽切書那天，王雨明先生有無跟
      你表示公司負三分之二，甲○○負三分之一，甲○○所負擔的部分，由以後的
      收入裏面每個月扣六分之一？）王雨明沒有這樣說，但他拿給我看的申請書有
      這樣寫，他說儘量幫甲○○爭取。」等語（見原審卷第四七頁至第五一頁、第
      五三頁）。是依上開二位證人之證述，其等均未於上訴人簽發系爭本票當日，
      見聞被上訴人公司員工有將上訴人圍住，或限制其行動自由之情事，亦未聽聞
      被上訴人有對上訴人為不法危害通知之言語，自難認上訴人於簽發系爭本票及
      切結書時，被上訴人有對其為身心之威脅，致其心生畏怖而影響其意思決定；
      且證人王雨明亦僅對上訴人表示，會盡力為其爭取繼續留在被上訴人公司工作
      之機會，惟並未對上訴人保證若上訴人簽發系爭本票及切結書，即一定得繼續
      留在被上訴人公司工作，此部分核與證人丙○○之證述相符，復有證人王雨明
      所書簽呈一份在卷可考（見原審卷二第五○頁至五二頁），益徵證人王雨明所
      證述並未保證上訴人簽立系爭本票及切結書後，即一定可繼續留任被上訴人公
      司之情為真，依上所述，尚難認被上訴人有故意以不實之事項告知上訴人，致
      其陷於錯誤而簽發系爭本票及切結書之情事。
   (3) 上訴人於本院審理時，復主張被上訴人公司法務人員乙○○多次以電話脅迫上
      訴人稱，如不前來被上訴人公司，將使上訴人無法立足於社會，且讓上訴人不
      管到任何地方皆無法工作，並恐嚇上訴人母親要查封不動產，致上訴人於其及
      王雨明之脅迫下簽訂系爭本票及切結書。然上訴人對被上訴人有以電話脅迫上
      訴人至被上訴人公司簽發本票之情，並未提出任何事證資料以明其所言屬實。
      而證人丙○○於本院審理時證稱：「（有聽到王雨明及被上訴人訴代【即乙○○】和上訴人談話的內容嗎？）談什麼內容我不清楚，因為當天上訴人是在會
      議室裏面，會議室外面有人走來走去，但是真正進去跟上訴人談的只有被上訴
      人的訴代還有王雨明。」、「（上訴人可以自由進出會議室嗎？）會議室沒有
      上鎖，可是我認為他要離開也沒有那麼簡單，因為上訴人的精神狀況一直不太
      好。」等語（見本院卷第一○八頁、一○九頁），是依證人丙○○之證述，上
      訴人於簽發系爭本票當日，其並非不得依其自由意志離開被上訴人公司，且證
      人丙○○亦不知證人王雨明及被上訴人之訴訟代理人與上訴人談話之內容，是
      證人丙○○上開證述，仍無法證明上訴人所言簽立系爭本票及切結書係遭被上
      訴人脅迫所致屬實。至於證人丙○○於本院審理時證稱，證人王雨明沒有明確
      的說簽系爭本票及切結書即保得住工作，沒有簽就保不住工作，當時是說做錯
      事情就要承認，簽了本票就保得住工作，再從薪水裏面扣六分之一等語，然此
      與其在原審審理時所為之證述，前後不一，而證人丙○○於原審作證時，距上
      訴人簽發系爭本票及切結書之時間較近，衡情對簽發當時之情形，所為之記憶
      應較深刻及清晰，故其於原審審理時所為之證述，應較為可採。被上訴人雖主
      張證人丙○○於原審出庭作證時，被上訴人尚未將證人丙○○續約所簽發予被
      上訴人之本票交還證人丙○○，故證人丙○○於原審審理時所為之證述，有所
      顧忌，然證人丙○○於本院審理時已證稱，被上訴人在原審傳訊其出庭作證當
      日開庭前，即已將該本票交還予證人丙○○等語，且證人丙○○於原審作證時
      ，亦已未再被上訴人公司任特約代書之職務，故證人丙○○於原審為證述時，
      應無受被上訴人影響，而有所顧忌之情形。
（二）被上訴人對上訴人就系爭本票是否有原因關係存在？
   (1) 按票據固為無因證券，票據債務人不得以自己與發票人或執票人前手間所存在
      之抗辯事由，對抗執票人。然發票人非不得以自己與執票人間所存之抗辯事由
      對抗執票人，此觀票據法第十三條本文之反面解釋自明。又按消費借貸之金錢
      ，不以直接交付借用人本人為必要，其依借用人之指示交付第三人，亦發生交
      付之效力；消費借貸，因金錢或其他代替物之交付而生效力，固為民法第四七
      五條所明定。但貸與物之交付，不以現實交付為限，凡與現實交付有同等效力
      者，如簡易交付、占有改定以及就已經存在之金錢或其他代替物之債務，由當
      事人合意，轉換為消費借貸等，均與現實交付同，最高法院九十一年台上字第
      一○四一號、五十四年台上字第二八五號判決可資參照。上訴人雖無法證明簽
      發系爭本票係遭被上訴人脅迫或詐欺所致，然兩造既為系爭本票之直接前後手
      ，則上訴人自得以票據之原因關係加以抗辯，而被上訴人主張上訴人因其承辦
      訴外人江海龍出售房屋之疏失，致訴外人江海龍未能以自用住宅優惠稅率辦理
      過戶，致需多支出五十一萬六千一百九十四元之稅款，上訴人因無法償還訴外
      人江海龍此筆款項而向被上訴人借貸上開金額，先予償還訴外人江海龍，再由
      上訴人償還被上訴人，上訴人始簽發系爭本票，然為上訴人所否認，被上訴人
      自應先就兩造間有消費借貸之事實，負舉證之責。
   (2) 查上訴人於簽發系爭本票同時所簽發之切結書載明：「本人甲○○因承辦江海
      龍出售房地自用稅率案，因一時筆誤將公契日期填寫錯，致於交屋半年後稅捐
      機關通知江海龍先生補稅伍拾壹萬陸仟壹佰玖拾肆元整，本人因無力賠償，請
      求公司先行代為償還，．．．．自民國九十一年起由本人每月所得中按月扣除
      六分之一償還公司，恐口無憑，特立本切結書並開立商業本票五十一萬六千一
      百九十四元整作為保證。」等語；證人江海龍於原審審理時亦證稱：「（九十
      一年五月十三日那天有無在被告公司簽買賣契約？）有。」、「（當時有無提
      到土地增值稅要如何負擔？）我在委託被告賣房子的時候，就跟業務員說要用
      自用住宅稅率。簽約當天我也有跟代書講，我說我要用自用住宅稅率才要賣，
      代書說好，代書也沒有問我其他的事情。」、「（誰幫你退稅金的？）中央路
      的北區房屋說要退給我，至於是誰退支票給我我忘記了，我委託北區房屋賣房
      子，出了問題當然是要找他們。」、「（何時去繳納的？）五月份，是北區房
      屋開票，抬頭是稅捐處，讓我去繳的，稅金繳款日是十二月六日，我是在繳款
      期限之前去繳的。」等語（見原審卷一第一三七頁至一四一頁），並有被上訴
      人所提出交予訴外人江海龍面額為五十一萬六千一百九十四元之銀行本票一紙
      在卷可稽（見原審卷一第七八頁）。再證人丙○○於本院審理時亦證稱：「（
      你知不知道如果買賣住宅要適用自用住宅優惠稅率有何條件？）知道，一定要
      屋主的
      應該知道的。」、「（依照本件代書在送件給地政機關的時候買賣契約會寫哪
      一天的日期？）我會看
      為我不可能押之前，但是可以押之後的日期，如果他本來就在買賣標的的
      內，就是寫買賣日期。」等語（見本院卷第一一○頁、一一三頁），顯見上訴
      人於為訴外人江海龍辦理房屋事宜時，訴外人江海龍確曾要求要以自用住宅優
      惠稅率辦理，而以自用住宅優惠稅率辦理之基本條件乃任代書者理應知之甚詳
      ，亦據證人丙○○證述在卷，上訴人於本院審理時亦陳明，當時亦知辦理買賣
      房地過戶適用自用住宅優惠稅率之要件為何等情，參以原審卷一第一一九頁由
      上訴人所簽署之連帶保證書亦載明「被保證人甲○○現於北區房屋股份有限公
      司，接受居間介紹，簽訂不動產買賣契約，專任合作特約代書。在專任合作服
      務期間內，．．．如有明知故犯或過失，造成北區房屋財物及名譽受損，．．
      或造成買賣雙方權益之損害時，被保證人願負完全賠償責任。」，且上訴人亦
      係以申辦自用住宅稅率方式為訴外人江海龍辦理房地過戶，足徵上訴人於送件
      時本意即係自用住宅稅率申請核課土地增值稅，而疏未注意訴外人江海龍
      時間，致事後遭稅捐機關以未符合自用住宅稅率之情形，命補繳五十一萬餘元
      之稅金，上訴人因此疏失，而表示願賠償訴外人江海龍此部分稅款之損失，上
      訴人因無法一次賠償訴外人江海龍，而合意由被上訴人先代上訴人先行清償訴
      外人江海龍以代借款之交付，上訴人再清償此部分之款項予被上訴人，並為擔
      保其對被上訴人所負之借款債務而簽發系爭本票，而上訴人迄今並未償還該借
      款，是兩造間就系爭本票之原因關係即消費借貸關係自仍合法存在。
（三）上訴人主張被上訴人尚欠其工作報酬計九萬八千一百六十元，而主張與系爭本
      票債權抵銷，有無理由？
   (1) 上訴人主張被上訴人尚欠其工作報酬計九萬八千一百六十元，被上訴人對其中
      五萬九千七百六十元之報酬金額未付並不爭執，且同意此部分之金額予以抵銷
      ，是上開五萬九千七百六十元之款項，自得與上訴人對被上訴人所負系爭本票
      債務抵銷甚明。至上訴人主張尚有三萬八千四百元之工作報酬未付（即六件工
      作，每件六千四百元）乙節，惟被上訴人所否認，且上訴人所提出之丙○○所
      出具之證明書上乃載明「．．．並派本人及法務乙○○小姐同前往竹東甲○○
      本人（二件）、翁國揚代書（二件），而上述案件已於九十二年三月間結案，
      至於公司應支付給代書的收入皆轉入前開三位代書薪資中。．．．」等語（見
      原審卷第一五七頁），可見上開六宗案件已轉由其他代書辦理，並由被上訴人
      另行給付接續承辦代書完成工作後之報酬，上訴人執此佐為被上訴人尚積欠其
      三萬八千四百元之工作報酬，實難採信。此外，上訴人並未提出其他事證資料
      ，以資證明被上訴人確尚積欠其三萬八千四百元之報酬，故上訴人就超過五萬
      九千七百六十元之抵銷抗辯，自屬無據。
（四）綜上所述，上訴人既無法證明其簽發系爭本票及切結書係遭被上訴人詐欺或脅
      迫所為，且兩造間就系爭本票之原因關係亦有效存在，則被上訴人對上訴人自
      享有系爭本票債權，經抵銷被上訴人所積欠上訴人之五萬九千七百六十元之報
      酬後，上訴人仍對被上訴人負有本金四十五萬六千四百三十四元之系爭本票債
      務。從而，上訴人訴請確認本院九十二年度票字第一五七七號民事裁定，命上
      訴人給付被上訴人五十一萬六千一百九十四元及自九十二年七月一日起至清償
      日止，按年息百分之五之計算之利息之本票債權，於超過四十五萬六千四百三
      十四元之部分，對上訴人不存在，尚屬有據，應予准許。逾此部分之請求，即
      非有理，應予駁回。原審就上開應駁回之部分，為上訴人敗訴之判決，並無不
      合。上訴人意旨指摘原判決不當，求予廢棄改判，為無理由，應予駁回。另上
      訴人上訴聲明表明願供擔保，請准宣告假執行部分，然本件上訴人於原審所提
      起之本件訴訟乃屬確認訴訟，並無依民事訴訟法之規定聲明供擔保准予宣告假
      執行之餘地，故上訴人此部分之聲明，亦屬無據，附此敘明。
五、結論：本件上訴為無理由，依民事訴訟法第四百三十六條之一第三項、第四百四
    十九條第一項、第七十八條，判決如主文。
中　　　華　　　民　　　國　　九十三　　年　　　十　　　月　 　十四 　　日
                              臺灣新竹地方法院民事第一庭
                                  審判長法  官  彭洪英
                                        法  官  黃珮禎
                                        法  官  王鳳儀
右為正本，係照原本作成。
本判決不得上訴。
                                        書記官  王恬如
中　　　華　　　民　　　國　　九十三　　年　　　十  　　月　　二十九　　日
